台灣桃園地方法院刑事判決　　　　　　　　　　　　　九十一年度易緝字第六七號
　　公　訴　人　臺灣桃園地方法院檢察署檢察官
　　被　　　告　甲○○
右列被告因違反毒品危害防制條例案件，經檢察官提起公訴（九十年度毒偵字第一六
一一號），本院判決如左：
    主  文
甲○○施用第二級毒品，處有期徒刑陸月，如易科罰金以佰元折算壹日。
    事  實
一、甲○○前因施用第二級毒品安非他命案件，經依本院八十八年度毒聲字第三七一
    二號裁定執行觀察、勒戒後，認無繼續施用毒品之傾向，由臺灣桃園地方法院檢
    察署檢察官於民國八十八年七月二十日以八十八年度偵字第九五六五號不起訴處
    分確定（按即一犯）後，復因施用第二級毒品安非他命案件，再經依本院八十八
    年度毒聲字第六○八六號裁定執行觀察、勒戒後，認有繼續施用毒品之傾向，先
    依本院八十八年度毒聲字第七一一六號裁定執行強制戒治，並由臺灣桃園地方法
    院檢察署檢察官提起公訴，經本院於民國八十九年一月三日以八十八年度桃簡字
    第一四五四號判處有期徒刑四月確定（尚未執行；按即二犯），而強制戒治部分
    亦於民國八十九年三月三十一日經本院以八十九年度毒聲字第二三六七號裁定停
    止戒治並宣付保護管束。詎甲○○於停止戒治付保護管束期間，竟仍不知悔戒，
    復於民國八十九年六月二十七日回溯九十六小時內之某時點，在不詳地點，再度
    施用第二級毒品安非他命（按即三犯），而原停止強制戒治部分並經台灣高等法
    院以八十九年度毒抗字第八六七號裁定應予撤銷再令入戒治處所施以強制戒治。
二、案經台灣桃園地方法院檢察署檢察官自動檢舉簽分偵查起訴。
    理  由
一、訊據被告甲○○則否認有何施用第二級毒品犯行，辯稱當日亦曾在桃園縣警察局
    桃園分局採尿送驗結果未呈陽性反應云云。惟查被告於停止戒治付保護管束期間
    即民國八十九年六月二十七日所採取之尿液，經酵素免疫分析法篩檢結果呈安非
    他命類陽性反應，再經ＧＣ/ＭＳ氣象層析/質譜儀法確認，發現安非他命濃度為
    552ng/ml，大於衛生署公告值（按即安非他命500ng/ml），因此判定為安非他命
    陽性反應，此有台灣桃園地方法院檢察署受保護管束人尿液檢體監管紀錄表、台
    灣檢驗科技股份有限公司民國八十九年七月五日濫用藥物尿液檢驗報告等各一紙
    附卷足憑，而煙毒尿液檢驗方法中「ＧＣ/ＭＳ氣象層析/質譜儀法」乃最具公信
    力之檢驗方法，並無出現偽陽性之可能，從而，被告於上揭採尿時起回溯九十六
    小時內確有施用第二級毒品安非他命之犯行，自堪認定。所辯同日經警採尿送驗
    結果未呈安非他命陽性反應乙節，因乏據可考，且其所採尿液經上列最具公信力
    之檢驗方法檢驗結果應無出現偽陽性之可能，所辯自不足採信。又被告係三犯施
    用第二級毒品安非他命（詳如事實欄之載述），亦有台灣桃園地方法院檢察署刑
    案資料查註紀錄表及台灣高等法院被告全國前案紀錄表、台灣桃園地方法院檢察
    署八十八年度偵字第九五六五號不起訴處分書、本院八十八年度桃簡字第一四五
    四號刑事簡易判決書、八十九年度毒聲字第五三九一號裁定、台灣高等法院八十
    九年度毒抗字第八六七號裁定等各一紙附卷可按，其既係三犯施用第二級毒品罪
    ，依毒品危害防制條例第二十三條第二項前段之規定，自不待戒毒療程之階段如
    何，即得逕予依法論科。
二、核被告甲○○之所為，係犯毒品危害防制條例第十條第二項之施用第二級毒品罪
    。其持有毒品之低度行為應為施用毒品之高度行為所吸收，不另論罪。被告係三
    犯施用第二級毒品安非他命（詳如事實欄之載述，亦有台灣桃園地方法院檢察署
    刑案資料查註紀錄表及台灣高等法院被告全國前案紀錄表、台灣桃園地方法院檢
    察署八十八年度偵字第九五六五號不起訴處分書、本院八十八年度桃簡字第一四
    五四號刑事簡易判決書、八十九年度毒聲字第五三九一號裁定、台灣高等法院八
    十九年度毒抗字第八六七號裁定等各一紙附卷可按），依毒品危害防制條例第二
    十三條第二項前段之規定，自不待戒毒療程之階段如何，即得逕予依法論科。又
    被告行為後，刑法第四十一條於民國九十年一月十日經修正公布，並於同年月十
    二日生效，易科罰金之適用範圍擴大為最重本刑五年以下有期徒刑之罪，並明定
    併合處罰之數罪，如各罪均得易科罰金者，其應執行之刑逾六月時，亦得適用之
    ，比較新舊法之結果，舊法並非有利於被告，依刑法第二條第一項前段規定應適
    用裁判時之法律。爰審酌被告施用毒品犯罪已係第三犯、犯罪後仍未能徹底悔悟
    等一切情狀，量處如主文所示之刑，並依法諭知易科罰金之折算標準。
據上論斷，應依刑事訴訟法第二百九十九條第一項前段，毒品危害防制條例第十條第
二項、第二十三條第二項前段，刑法第十一條前段、第二條第一項前段、修正後刑法
第四十一條第一項前段，罰金罰鍰提高標準條例第二條，判決如主文。
本案經檢察官廖先志到庭執行職務。
中      華      民      國    九十一    年      六      月    二十七    日
                                  台灣桃園地方法院刑事第三庭
          法  官  鄭新後
右為正本證明與原本無異。
如不服本判決，應於本判決送達後十日內，向本院提出上訴狀( 應附繕本 )，上訴於
臺灣高等法院。
                                      書記官  劉寶霞
中      華      民      國    九十一    年      六      月    二十七    日
●附論罪科刑依據之法條：
◎毒品危害防制條例第十條：
  施用第一級毒品者，處六月以上五年以下有期徒刑。
  施用第二級毒品者，處三年以下有期徒刑。
